【裁判字號】    99,交簡上,254
【裁判日期】    991220
【裁判案由】    公共危險
【裁判全文】
臺灣臺北地方法院刑事判決           99年度交簡上字第254號
上  訴  人
即  被  告  范牧群
上列上訴人即被告因公共危險案件，不服本院99年度北交簡字第
1040號中華民國99年10月20日所為第一審刑事簡易判決（原聲請
簡易判決處刑案號：臺灣臺北地方法院檢察署99年度撤緩偵字第
340號），提起上訴，本院管轄之第二審合議庭判決如下：
    主      文
上訴駁回。
    事實及理由
一、本案經本院審理結果，認原審簡易判決其認事、用法均無不
    當，故引用原審簡易判決書記載之事實、證據及理由（如附
    件）。
二、上訴人即被告范牧群提起本件上訴，其對原審認定之犯罪事
    實均不爭執，惟陳稱：伊原本接受檢察官之緩起訴處分，須
    於緩起訴期間內參加6小時之道路交通安全講習，伊雖有去
    上課，但完成上課的時間超過規定期限1個月，導致緩起訴
    遭撤銷，伊確實有悔意，並非蓄意不履行緩起訴處分條件，
    原審量刑過重，請從輕量刑等語。
三、查本件被告對於酒後駕車之不能安全駕駛公共危險犯行坦承
    不諱，本院原審經審理之結果，認依被告於警詢及偵查中之
    自白、酒精濃度測試單、臺北市政府警察局舉發違反道路交
    通管理事件通知單、生理平衡檢測表、刑法第185條之3案件
    測試觀察紀錄表、行政院退除役官兵輔導委員會臺北榮民總
    醫院民國88年8月5日（88）北總內字第26868號函釋等證據
    ，已足認定被告違犯刑法第185條之3酒後駕車公共危險犯行
    ，乃依檢察官之聲請，不經通常審判程序，逕以簡易判決處
    刑，並審酌被告酒後駕車之情節，並參酌其犯罪之動機、目
    的、手段、所造成之危害、被告素行、生活狀況及智識程度
    等一切情狀，量處被告罰金新臺幣（下同）10萬8千元，並
    諭知以1千元折算1日之易服勞役折算標準。經核其認事用法
    均無違誤。
四、被告雖陳稱其工作原因經常出國，上課時間無法請假，並非
    故意不履行緩起訴處分條件，原審量刑過重云云。然查被告
    前經檢察官為緩起訴處分（臺灣臺北地方法院檢察署98年度
    偵字第7395號），其期間為1年，並命被告應於緩起訴確定
    後3個月內向國庫支付2萬2500元，及應於緩起訴處分確定後
    10個月內依安排之時程參加6小時之道路交通安全講習，嗣
    經檢察官製發執行緩起訴處分命令通知書，明定參加6小時
    道路交通安全講習部分應履行之期間為98年5月5日至99年3
    月4日，惟聲請人遲至99年3月8日僅參加4小時之道路交通安
    全講習，而未履行完成應履行之事項即全部6小時之道路交
    通安全講習，有同署98年度緩字第1477號、98年度緩護命字
    第719號卷宗可參。是被告既未於緩起訴所命期間內完成全
    部6小時之道路交通安全講習，即屬違背緩起訴所命應履行
    之事項，檢察官因而撤銷其緩起訴處分，於法自無違誤。被
    告縱因個人工作因素而未遵守道路交通安全講習課程時間，
    然既未完成應履行之事項而經撤銷原緩起訴，並經檢察官聲
    請簡易判決處刑，依法自應對其酒後駕車犯行論罪科刑。而
    量刑輕重，係屬事實審法院得依職權自由裁量之事項，苟已
    斟酌刑法第57條各款所列情狀而未逾越法定刑度，不得遽指
    為違法（最高法院72年台上字第6696號判例參見）。查原審
    量刑時業已審酌被告酒後駕車之情節，並參酌其犯罪之動機
    、目的、手段、所造成之危害、被告素行、生活狀況及智識
    程度等一切情狀，業如前述，因而量處被告罰金10萬8千元
    ，並諭知易服勞役之折算標準，經核其量刑尚稱妥適，並無
    失當，亦無其他違誤之處。被告以其並非故意不履行緩起訴
    處分之條件，原審量刑過重等情為由提起上訴，並無理由，
    應予駁回其上訴。
據上論斷，應依刑事訴訟法第455條之1第1項、第3項、第364條
、第368條，判決如主文。
本案經檢察官葉惠燕到庭執行職務。
中    華    民    國    99    年    12    月    20    日
                   刑事第七庭 審判長法  官  林庚棟
                                    法  官  林勇如
                                    法  官  章曉文
以上正本證明與原本無異。
本判決不得上訴。
                                    書記官  劉俊源
中    華    民    國    99    年    12    月    20    日
附錄本案論罪科刑法條全文
中華民國刑法第185條之3：
服用毒品、麻醉藥品、酒類或其他相類之物，不能安全駕駛動力
交通工具而駕駛者，處1年以下有期徒刑、拘役或3萬元以下罰金
。

司法院資訊處製作；財團法人民間司法改革基金會備份。
